【裁判字號】    89,訴,1247
【裁判日期】    890825
【裁判案由】    槍砲彈藥刀械管制
【裁判全文】
臺灣板橋地方法院刑事判決                        八十九年度訴字第一二四七號
    公  訴  人  臺灣板橋地方法院檢察署檢察官
    被      告  甲○○
右列被告因槍砲彈藥刀械管制條例案件，經檢察官提起公訴（八十九年度偵字第二六
二０號），本院判決如左：
    主  文
甲○○未經許可寄藏可發射子彈具有殺傷力之改造玩具手槍，累犯，處有期徒刑柒月
，併科罰金新台幣伍仟元，罰金部分如易服勞役以銀圓參佰元即新台幣玖佰元折算壹
日。扣案之改造玩具手槍壹把（含彈匣壹個，槍枝管制編號0000000000號
）、改造子彈肆顆均沒收。
    事  實
一、甲○○曾於民國八十二年及八十四年間，均因違反麻醉藥品管理條例案件，經本
    院及台灣高等法院分別判處有期徒刑六月及七月確定，依序於八十三年二月二十
    二日易科罰金及八十五年九月二十二日縮刑期滿執行完畢，猶不知悔改，於八十
    五年九月二十二日刑期執行完畢後之某日時，在台北縣新莊市○○路七九六號之
    樂生療養院內，未經許可，即受其兄羅炎輝之委託，代為寄藏羅炎輝所有可發射
    子彈具有殺傷力之改造玩具手槍一把及子彈五顆；嗣於八十九年一月二十六日十
    五時三十分許，警方依據另案被告陳佳泉供述其安非他命係來自甲○○，而前往
    上址查緝甲○○違反麻醉藥品管理條例案件時，甲○○對於未發覺之犯罪，自首
    而主動交出上開槍彈，始查悉上情，並扣得改造之玩具手槍一把（槍枝管制編號
    0000000000號）、改造子彈五顆（其中一顆其後經鑑驗時試射而滅失
    ）。
二、案經台北縣警察局新莊分局報請臺灣板橋地方法院檢察署檢察官偵查起訴。
    理  由
一、訊據被告甲○○對於右揭時地代其兄羅炎輝寄藏上開槍彈之事實供承不諱，並有
    可發射子彈具殺傷力之改造手槍一把（槍枝管制編號0000000000號）
    、改造子彈五顆扣案可資佐證，而上開扣案物經送請內政部警政署刑事警察局鑑
    驗結果，該手槍係仿小型轉輪手槍製造之金屬玩具手槍，將其金屬槍管及轉輪彈
    倉車通改造而成，機械性能良好，認具殺傷力；送鑑子彈五顆，均係以口徑０．
    二二吋建築工業用彈加裝直徑五MM之金屬彈頭改造而成，經實際試射一顆可擊發
    ，認具殺傷力等情，有該局八十九年二月十一日刑鑑字第一四五九七號鑑驗通知
    書一紙附卷足稽。本件事證明確，被告犯行，洵堪認定。
二、核被告未經許可寄藏可發射子彈具有殺傷力之改造玩具手槍及子彈，所為係犯槍
    砲彈藥刀械管制條例第十一條第四項、第十二條第四項之未經許可寄藏可發射子
    彈具殺傷力之玩具手槍、子彈罪，公訴人認被告係未經許可「持有」上開槍彈，
    稍有未洽；至槍砲彈藥刀械管制條例第十條所稱「模型槍」，係指原設計非供殺
    敵、獵物，而使用特殊 (空包)子彈，可供田徑比賽起始信號或供以嚇退野獸，
    或供射擊訓練等用途之金屬材質槍枝，非一般廠商為供觀賞或作樣品所製造之各
    類槍枝模型，亦非為市售之各類玩具槍等情，亦經內政部警政署八十五年十二月
    二十七日刑鑑字第七八０一九號函釋甚明，且為本院職務上所已知者，公訴人認
    被告持有之上開改造玩具手槍係犯同條例第十條第四項之罪，尚有未洽，惟起訴
    之基本社會事實相同，爰依法變更起訴法條。又被告以一個持有行為而觸犯上開
    二罪名，為想像競合犯，應從較重之未經許可持有可發射子彈具有殺傷力之玩具
    手槍罪處斷。被告曾於八十二年及八十四年間，均因違反麻醉藥品管理條例案件
    ，經本院及台灣高等法院分別判處有期徒刑六月及七月確定，依序於八十三年二
    月二十二日易科罰金及八十五年九月二十二日縮刑期滿執行完畢，有台灣高等法
    院檢察署刑案紀錄簡覆表在卷可稽，其於有期徒刑執行完畢，五年以內再犯本件
    有期徒刑以上之罪，為累犯，依刑法第四十七條規定加重其刑；又本件係警方依
    據另案被告陳佳泉供述其安非他命係來自甲○○，而前往上址查緝甲○○違反麻
    醉藥品管理條例案件時，甲○○對於未發覺之犯罪，自首而主動交出上開槍彈等
    情，業據被告供明在卷，並有台北縣警察局新莊分局解送人犯報告書一紙在卷可
    稽，被告對於未發覺之罪自首而接受裁判，應依法減輕其刑，並先加後減之。爰
    審酌被告之前科素行、犯罪之動機、目的、寄藏可發射子彈具殺傷力之槍彈等，
    對社會秩序及安寧之影響，及其犯罪之手段、犯罪後之態度等一切情狀，量處如
    主文所示之刑及併科罰金，並諭知罰金部分易服勞役之折算標準，以資懲儆。又
    依槍砲彈藥刀械管制條例第十九條第一項雖規定：「犯第七條、第八條、第十條
    、第十一條、第十二條第一項至第三項、第十三條第一項至第三項之罪，經判處
    有期徒刑者，應於刑之執行完畢或赦免後，令入勞動場所，強制工作，其期間為
    三年」，惟被告此次僅受託寄藏上開槍枝，並未持以犯案，且所查扣之槍枝僅係
    可發射子彈之改造玩具手槍，較之制式槍械其社會危險性尚非重大，依憲法比例
    原則之精神，本院認尚無對被告宣告強制工作之必要，爰參酌大法官會議釋字第
    四七一號解釋之意旨，不另為強制工作之諭知，併予敘明。
三、扣案改造玩具手槍一把（槍枝管制編號0000000000號）、改造子彈四
    顆均係違禁物，均應依法宣告沒收。至另外改造子彈一顆，業於鑑驗時實際擊發
    而失去違禁物性質，爰不另為沒收之諭知，附予敘明。
據上論斷，應依刑事訴訟法第二百九十九條第一項前段、第三百條，槍砲彈藥刀械管
制條例第十一條第四項、第十二條第四項、刑法第十一條前段、第五十五條、第四十
七條、第四十二條第二項、第六十二條前段、第三十八條第一項第一款，現行法規所
定貨幣單位折算新台幣條例第二條，判決如主文。
本案經檢察官張云綺到庭執行職務。
中      華      民      國    八十九    年      八      月    二十五    日
                              臺灣板橋地方法院刑事第二庭
                                  法  官  林  春  長
右正本證明與原本無異
如不服本判決應於送達後十日內向本院提出上訴狀
                                  書記官  邱  美  龍
中      華      民      國    八十九    年      八      月    三十一    日
附錄本案論罪科刑法條全文：
槍砲彈藥刀械管制條例第十一條第四項：
未經許可，製造、販賣或運輸第四條第一款所稱其他可發射金屬或子彈具有殺傷力之
各式槍砲者，處五年以上有期徒刑，併科新臺幣一千萬元以下罰金。
未經許可，轉讓、出租或出借前項所列槍砲者，處三年以上十年以下有期徒刑，併科
新臺幣七百萬元以下罰金。
意圖供自己或他人犯罪之用，而犯前二項之罪者，處無期徒刑或七年以上有期徒刑，
併科新臺幣一千萬元以下罰金。
未經許可，持有、寄藏或意圖販賣而陳而列第一項所列槍砲者，處一年以上七年以下
有期徒刑，併科新臺幣七百萬元以下罰金。
第一項至第三項之未遂犯罪之。
槍砲彈藥刀械管制條例第十二條第四項：
未經許可，製造、販賣或運輸子彈者，處一年以上七年以下有期徒刑，併科新臺幣五
百萬元以下罰金。
未經許可，轉讓、出租或出借子彈者，處六月以上五年以下有期徒刑，併科新臺幣三
百萬元以下罰金。
意圖供自己或他人犯罪之用，而犯前二項之罪者，處三年以上十年以下有期徒刑，併
科新臺幣七百萬元以下罰金。
未經許可，持有、寄藏或意圖販賣而陳列子彈者，處五年以下有期徒刑，併科新臺幣
三百萬元以下罰金。
第一項至第三項之未遂犯罰之。


司法院資訊處製作；財團法人民間司法改革基金會備份。
